臺灣高等法院臺南分院刑事判決
110年度上訴字第174號
上  訴  人  
即  被  告  林忠貴



指定辯護人  義務辯護人  林昱宏律師
上列上訴人因違反毒品危害防制條例案件，不服臺灣臺南地方法
院109年度訴字第779號中華民國109年11月17日第一審判決（起
訴案號：臺灣臺南地方檢察署109年度偵字第8076號、108年度偵
字第20944號），提起上訴，本院判決如下：
    主  文
原判決關於附表二所處罪刑暨不得易科罰金部分應執行刑、附表
三及附表四沒收，均撤銷。
林忠貴犯如附表二所示幫助施用第二級毒品罪，各處如附表二宣
告刑欄所示之刑。
扣案如附表三所示之行動電話（含晶片卡），沒收。
    犯罪事實
一、林忠貴持用附表三所示之行動電話（含晶片卡）與吸毒友人
    黃鴻仁聯絡後，為附表六編號(一)至(八)之對話，出於合資
    可向上游購得較多數量毒品之動機，乃分別基於幫助施用第
    二級毒品甲基安非他命之犯意（不能證明有販賣營利犯意）
    ，以收取黃鴻仁給付之現金或遊戲點數或接受欠款等方式，
    迭於附表二編號(一)至(八)所示之時間、地點，交付合資購
    得附表二編號所示價量之甲基安非他命予黃鴻仁，幫助黃鴻
    仁非法施用甲基安非他命共計8次（即起訴書附表編號2-1至
    2-8）。
二、經警依法對林忠貴執行通訊監察，並於108年12月3日18時許
    ，至林忠貴位於臺南市○○區○○○00號居處執行搜索，當場扣
    得如附表三所示之行動電話及晶片卡。
    理  由
壹、程序部分
一、原判決關於判處附表一所示罪刑部分（即犯罪事實一㈠幫助
    王慶申施用第二級毒品罪），因當事人未上訴而告確定，不
    在本院審理範圍。
二、證人黃鴻仁於警詢之陳述，係被告以外之人於審判外之言詞
    陳述，而被告及其辯護人就此異議其證據能力；本院審酌該
    警詢陳述，並非證明被告之犯罪事實所必須，復查無例外取
    得證據能力之法律依據，均無證據能力。
三、附表六所示通訊監察譯文無證據能力
(一)辯護人異議略以：臺灣臺南地方法院108年聲監字第482號（
    監察期間108年7月16日至同年8月14日）、108年聲監續字第
    798號（監察期間108年8月14日至同年9月12日）等通訊監察
    書核准監察，然期中報告，依法定15日期限，應各於108年7
    月30日、8月29日前提出，然均逾期提出，應無證據能力等
    語。  
(二)通訊保障及監察法之第5條第4項規定：「執行機關應於執行
    監聽期間內，每十五日至少作成一次以上之報告書，說明監
    聽行為之進行情形，以及有無繼續執行監聽之需要。檢察官
    或核發通訊監察書之法官並得隨時命執行機關提出報告。法
    官依據經驗法則、論理法則自由心證判斷後，發現有不應繼
    續執行監聽之情狀時，應撤銷原核發之通訊監察書。」另增
    訂第18條之1第3項：「違反第5條、第6條或第7 條規定進行
    監聽行為所取得之內容或所衍生之證據，於司法偵查、審判
    或其他程序中，均不得採為證據或其他用途，並依第17條第
    2項規定予以銷燬。」；此項證據排除規定，既無但書或附
    加例外，又未授權法院作個案判斷其違法情節是否重大，核
    此性質，即為刑事訴訟法第158 條之4所稱「法律另有規定
    」的情形，自應優先適用（最高法院107 年度台上字第3407
    號判決意旨參照）。又其目的在使執行機關於通訊監察期間
    ，應擔負每15日至少提出期中監察報告書1 次之義務，使核
    發通訊監察書之法官能實質審查有無繼續監聽之必要，若發
    現有不應繼續執行監聽之情狀時，即應儘早撤銷通訊監察；
    此之「每15日至少作成」該15日之計算，自其證據能力不得
    權衡之強制規定觀察，當從嚴認定自核發日起，算至報告實
    際提出於法院日，而非算至報告上登載作成日，否則倘執行
    機關作成後而遲延數日提出至法院，無異使其15日得以延長
    ，有悖前不得作為證據之強制規定意旨，應先辨明。
(三)經本院調閱前開108年聲監字第482號（監察期間108年7月16
    日至同年8月14日）、108年聲監續字第798號（監察期間108
    年8月14日至同年9月12日）全卷（外放），執行通訊監察之
    臺南市政府警察局麻豆分局，各檢附期中報告於108年7月31
    日作成報告（於同年8月1日提出於法院）、於108年8月29日
    作成報告（於同年9月3日提出於法院），各有前開期中報告
    書可佐（本院卷第131、147頁），並經臺南地方法院110年4
    月8日南院武刑澤109監通字第000051號函覆（本院卷第245
    至246頁），執行機關報告書上作成日期，雖在核發日後15
    日之內，然算至提出於法院之時，均已逾15日，依前開說明
    ，不得作為證據；從而，辯護人前開異議為有理由，附表六
    之通訊監察譯文，均無證據能力。
四、本判決引為判斷基礎之供述證據（不含前開異議部分），經
    當事人同意作為證據使用（本院卷第95至96、197至199頁）
    ，本院於審理時逐一提示並告以要旨，未於言詞辯論終結前
    聲明異議，本院審酌該等證據作成時情況，並無違法或不當
    取證，亦無顯不可信或證明力過低，而均認為適當，依刑事
    訴訟法第159條之5規定，具證據能力；另本判決引用之非供
    述證據，均依法定程序取得，經合法調查程序，與待證事實
    間復具相當關聯性，無不得為證據情形，依刑事訴訟法第15
    8條之4反面解釋，均有證據能力。
貳、實體部分
一、上開幫助施用之犯罪事實，業據被告於偵查中及原審、本院
    審理中自白不諱（偵字第20944號卷第5至13頁、原審卷第57
    至64頁、本院卷第91至99頁），且查：
(一)證人黃鴻仁於偵查中結證：警方於其住處搜索扣得吸食器及
    殘渣袋等（偵3689卷第344頁）、原審結證：「（起訴被告
    賣給你有起訴書附表編號2-1到2-8共8次，從108年7月18日
    到108年9月25日共8次，你有去作證，地點都是在你家，檢
    察官依據你所述的情形去起訴這部分，這幾次你的交易模式
    是如何？你是如何向林忠貴購買的，或是你是如何請林忠貴
    幫你購買的？）我打電話叫林忠貴到我家，我再跟他說要拿
    多少。（林忠貴如何處理？）不夠的話，林忠貴會跟我說不
    夠，沒有辦法買。」、「因為不管我出多少，林忠貴都會去
    湊到3000元」、「（林忠貴是否有跟你說過安非他命一定要
    3000元才可以購買？）是，這樣子量比較多。」（原審卷第
    141、142頁），已表明被告確有與黃鴻仁相約湊足3千元合
    資購買施用之意思；此外，另證人黃鴻仁長期施用毒品來源
    為被告，除經證人黃鴻仁偵查中結證在卷（偵3689 號卷第3
    43、344頁），被告亦遭查扣施用安非他命吸食器、玻璃球
    各1個、安非他命殘渣袋2個，有臺南地方法院108年聲搜字
    第1251號搜索票、臺南市政府警察局麻豆分局搜索扣押筆錄
    、扣押物品目錄表在卷（警卷第41至45頁），與被告前開自
    白與黃鴻仁合資購毒施用之情節，互核互符。
(二)公訴人雖以證人黃鴻仁於偵審中之證述，為被告販賣毒品之
    證明；惟查：
　⒈受施用毒品者委託，代為向販售毒品者購買毒品後，交付委
    託人以供施用，並收取價款，與受販售毒品者委託，將毒品
    交付買受人，並收取價款，二者同具向毒販取得毒品後，對
    買受人授受毒品及收取價金之行為外觀；倘主觀上單純意在
    便利施用者而為其代購，僅屬幫助施用；若主觀上意圖營利
    ，則屬販賣；該主觀上營利意圖，係販賣毒品罪成立要件，
    應經嚴格證明；縱經（購毒）證人指證，除須該販賣營利之
    指證須無憑信性之瑕疵，尚須有補強證據擔保，始能謂已為
    嚴格之證明。
　⒉證人黃鴻仁於偵查中經檢察官提示附表六(一)至(八)所示通
    訊監察譯文後，【第一次證稱】：「（一）本次交易毒品有
    成功，我以新臺幣1000元價錢向林忠貴購買安非他命毒品1
    小包（重量不清楚）」、「（二）這是我跟林忠貴的對話。
    我問林忠貴現在有沒有在六甲，我想要以1000元跟林忠貴購
    買二級毒品安非他命(譯文内：我幫你找工作，1000元要做
    嗎。是何意？)我的意思是問林忠貴有沒有毒品，我要以100
    0元跟他購買。」、「（三）當天下午8點多那次交易毒品有
    成功，我打完電話大約隔10分鐘後，我就跟林忠貴約在我六
    甲區全家後方廟宇見面，我並將新台幣1000元拿給林忠貴」
    、「(四)這是我跟林忠貴的對話。這是我要叫林忠貴過來，
    我要跟他購買二級毒品安非他命的對話。本次交易毒品有成
    功」、「(五)這是我跟林忠貴的對話。這是我問林忠貴今天
    有沒有去工作，但是這次我沒有跟他購買成功。」、「（六
    )這是我跟林忠貴的對話。這是我要跟林忠貴換點數(該對話
    跟交易毒品有無關係？）有。本次交易毒品有成功，交易地
    點是約在我住家，我打完電話大約過1小時後，林忠貴就拿
    二級毒品安非他命來我家，我匯星城網路遊戲288000點數給
    林忠貴」、「（七）這是我跟林忠貴的對話。這次有交易成
    功。（譯文内：你開起來，我會給你，是何意？）那是星辰
    點數遊戲的帳號。」、「(八)這是我跟林忠貴的對話。這是
    我要跟林忠貴購買毒品，這次有交易成功。那天林忠貴洗澡
    洗好後，我在催他」（偵字第3689號卷第343至352頁），固
    然為被告販賣毒品之不利指證；然證人黃鴻仁就如何確認被
    告主觀有販賣營利之意思乙節，旋於當日（12月4日）偵查
    中【第二次證稱】：「（你與林忠貴是否有合資購買毒品的
    情形？）曾經有過。」、「林忠貴跟我說過他是以3千元買
    半錢，但是我不可能每次都拿3千元」、「我向林忠貴購買
    毒品都是拜託他去幫我買的。」、「（你跟林忠貴並無多深
    的交情，林忠貴為何要這樣幫你跑腿去購買毒品？）可能是
    2人把錢合起來一起去買會拿到比較多量的毒品。」（偵字
    第3689號卷第357頁）；又於【原審結證】：「（你跟林忠
    貴合資購買，每一次你大概買多少錢？）差不多1000元。」
    、「（提示偵查卷第357頁黃鴻仁108年12月4日偵訊筆錄，
    你答：我向林忠貴購買毒品都是拜託他去幫我買。是何意思
    ？）因為林忠貴來的時候都是要跟我合資」、「（是如何合
    資？）比如我拿1000元，林忠貴拿2000元。」、「（你與林
    忠貴合資的情形是否會事先講好？）我是不會跟林忠貴講那
    些，因為合資拿的話會比較多。」（原審卷第131、133、13
    4頁），均已證述被告確有可能為湊足3千元半錢之較多數量
    ，與之合資購買，確有其合理之處；況比對偵查中同日第一
    次指證被告販賣營利，全無提及如何確認被告有從中牟利之
    情節，僅自收錢後經過一段時間交付毒品之外觀，逕為被告
    販賣營利之指證，不無失之個人臆測；此外，被告被訴與證
    人王慶申合資購買甲基安非他命，經原判決判處幫助施用犯
    行確定，亦有原判決可稽，適足佐此認此情；從而，證人黃
    鴻仁偵查中第一次證述之憑信性，非無瑕疵可指。
  ⒊本附表六(一)至(八)之通訊監察譯文，因期中報告逾期提出
    而無證據力，已如前述，無從作為補強證據；縱然以此通訊
    監察譯文「彈劾」證人黃鴻仁第二次偵查中及原審證述關於
    合資之證詞；核之該通訊監察譯文，並無關於被告與購毒證
    人磋商販賣毒品之種類、價格、數量等對話內容或暗語，已
    難為憑信性之彈劾；至於證人黃鴻仁於第一次偵查中證稱：
    （提示附表六(二)通訊監察譯文）【我幫你找工作，1000元
    要做嗎】即指我要以1000元跟他購買毒品等語（偵字第3689
    號卷第345頁），然對照其偵查中第一次證述，僅足證明證
    人黃鴻仁向被告表示其欲購買1千元毒品之客觀情事；然該
    譯文中並無表明被告即有持有毒品之賣家，此自譯文中全無
    磋商價量、立即決定交付毒品時、地之對話可明；則勾稽證
    人黃鴻仁偵查中第二次證述為湊足3千元（半錢）而合資之
    情事，被告確有可能收取1千元後湊足3千元合資購買之主觀
    意思，無法以此彈劾證人黃鴻仁證述合資之憑信性。
(三)從而，公訴人所指出之證據資料，就販賣毒品營利之情事，
    依證人指證既有憑信性之瑕疵，無補強證據擔保，不能為嚴
    格之證明；僅能就被告合資而幫助證人黃鴻仁施用之事實為
    嚴格證明；被告前開犯行，即堪認定，應依法論科。
(四)辯護人雖聲請再傳喚證人黃鴻仁證明警詢時遭不正訊問、同
    日偵查中指證被告販賣毒品之陳述，有毒樹果實原則適用云
    云，然被告遭被訴販毒部分不能證明；本判決被告及辯護人
    於最後言詞辯論期日，詢以尚有何證據請求調查，均答：「
    沒有」，事證已明，無再調查必要。
二、論罪科刑
(一)甲基安非他命為毒品危害防制條例所列管之第二級毒品，該
    條例第2條第2項第2款規定甚明。核被告附表二(一)至(八)
    各次所為，均係犯刑法第30條第1項前段、毒品危害防制條
    例第10條第2項之幫助施用第二級毒品罪。幫助施用前持有
    毒品之低度行為，應為其幫助施用之高度行為所吸收，不另
    論罪。檢察官認被告此部分所為，均係犯毒品危害防制條例
    第4條第2項之販賣第二級毒品罪，不能證明，惟授受持有毒
    品及交付金錢之基本事實同一，爰變更起訴法條。被告所犯
    上開附表二各罪，犯意各別，行為互異，應予分論併罰。
(二)被告前因施用毒品而違反毒品危害防制條例案件，經臺灣臺
    南地方法院以105年度簡字第2064號、106年度簡字第1432號
    判決分別判處有期徒刑6月、6月確定，嗣上開二罪刑接續執
    行，於107年3月3日縮刑期滿執行完畢，有臺灣高等法院被
    告前案紀錄表可稽，其於徒刑執行完畢後，5年以內故意再
    犯本案有期徒刑以上之各罪，均為累犯；又司法院釋字第77
    5號解釋，於不符合刑法第59條所定要件之情形下，致生行
    為人所受之刑罰超過其所應負擔罪責之個案，不符罪刑相當
    原則、比例原則，法院就該個案應裁量是否加重最低本刑（
    最高法院109年度台上字第518號、第691號判決意旨參照）
    ，被告迭因施用毒品經判處罪刑並執行，耽溺毒癮，猶進而
    幫助他人施用毒品不輟，刑罰反應力薄弱且有特別惡性，於
    本案依累犯加重之本刑並無超過應負擔罪責，爰依刑法第47
    條第1項規定，加重其刑。
(三)被告所犯幫助施用第二級毒品罪，為幫助犯，應均依刑法第
    30條第2項之規定減輕其刑。前開刑之加減，依法先加後減
    之。
參、上訴審判斷
一、原判決關於附表二部分，以被告犯行明確，論處販賣第二級
    毒品罪刑並定其應執行刑、就附表三（販賣所用之物）及附
    表四（販賣所得）宣告沒收，固非無見；惟原判決就販賣第
    二級毒品營利之犯意，未論述就證人黃鴻仁偵審中證詞不一
    致而據瑕疵之處，又無通訊監察譯文等補強證據擔保，逕認
    已為被告有販賣第二級毒品之嚴格證明，證據法則殊有違誤
    之處。被告上訴以此指摘原判決此部分不當，為有理由，應
    由本院撤銷改判，原判決定應執行刑（不得易科罰部分），
    及就附表三之物為販賣毒品所用之物、附表四金額為販賣所
    得而沒收部分，均失所附麗，併予撤銷。
二、爰審酌被告前因施用毒品，經觀察、勒戒獲不起訴處分寬典
    ，有被告前案紀錄表在卷可查，猶耽溺毒癮，無視禁令，與
    他人合資購毒幫助施用，戕害他人身心健康；兼衡被告之素
    行（不含前述累犯部分）、智識程度、職業、幫助施用毒品
    之數量非多、幫助對象同一、家庭狀況、犯後自白態度等一
    切情狀，分別量處如主文第2項所示之刑，各諭知易科罰金
    之折算標準。
三、審酌被告所犯上開之罪，均係合資購毒而犯幫助施用毒品之
    罪，各罪之犯罪時間、地點、方式等情相近，侵害法益情狀
    ，爰定其應執行之刑，如主文第2項所示，並諭知易科罰金
    之折算標準。
四、扣案如附表三所示之行動電話、晶片卡，乃供被告犯本案幫
    助施用第二級毒品所用之物，被告亦稱為其所有，爰依刑法
    第38條第2項前段，宣告沒收之。至於其餘扣案物品，因無
    證據證明與本案有何直接關係，爰不宣告沒收。
據上論斷，依刑事訴訟法第369條第1項前段、第364條、第299條
第1項前段、第300條，毒品危害防制條例第10條第2項，刑法第2
條第1項前段、第11條、第30條第1項前段、第2項、第47條第1項
、第41條第1項前段、第51條第5款、第38條第2項前段，判決如
主文。
本案經檢察官吳惠娟提起公訴，檢察官章京文於本院到庭執行職
務。
中　　華　　民　　國　　110 　年　　5 　　月　　25　　日
                  刑事第四庭    審判長法  官  郭玫利
                                      法  官  陳金虎
                                      法  官  蔡廷宜
以上正本證明與原本無異。
檢察官如不服本判決應於收受本判決後20日內向本院提出上訴書
，其未敘述上訴理由者並得於提起上訴後20日內向本院補提理由
書。
被告不得上訴。
　　　　　　　　　　　　　　　　　　  書記官  葉宥鈞
中　　華　　民　　國　　110 　年　　5 　　月　　25　　日
本案附錄論罪科刑法條：
毒品危害防制條例第10條
施用第一級毒品者，處6月以上5年以下有期徒刑。
施用第二級毒品者，處3年以下有期徒刑。

【為便利與原判決對照，援用原判決附表編號】
附表二（幫助施用甲基安非他命)
 編號  對象     時間 （  民國）     地點   交易方式     金額  （新臺幣）    罪名與宣告刑 （一） 黃鴻仁 108年7月18日15時16分許 臺南市○○區○○里○○街000巷0號 黃鴻仁先付現金，被告再交付甲基安非他命   1,000元 林忠貴幫助施用第二級毒品，累犯，處有期徒刑伍月，如易科罰金以新臺幣壹仟元折算壹日。 （二） 黃鴻仁 108年7月20日11時12分許 臺南市○○區○○里○○街000巷0號 同上   1,000元 林忠貴幫助施用第二級毒品，累犯，處有期徒刑伍月，如易科罰金以新臺幣壹仟元折算壹日。 （三） 黃鴻仁 108年7月24日21時4分許 臺南市○○區○○里○○街000巷0號 同上   1,000元 林忠貴幫助施用第二級毒品，累犯，處有期徒刑伍月，如易科罰金以新臺幣壹仟元折算壹日。 （四） 黃鴻仁 108年7月27日20時15分許 臺南市○○區○○里○○街000巷0號 同上   1,000元 林忠貴幫助施用第二級毒品，累犯，處有期徒刑伍月，如易科罰金以新臺幣壹仟元折算壹日。 （五） 黃鴻仁 108年8月19日21時20分許 臺南市○○區○○里○○街000巷0號 黃鴻仁先欠款，待被告交付甲基安非他命後，於隔日以現金償還。   1,000元 林忠貴幫助施用第二級毒品，累犯，處有期徒刑伍月，如易科罰金以新臺幣壹仟元折算壹日。 （六） 黃鴻仁 108年8月28日19時58分許 臺南市○○區○○里○○街000巷0號 黃鴻仁先給付星城網路遊戲點數，被告再交付甲基安非他命 星城網路遊戲點數288,000點（價值新臺幣2,000元） 林忠貴幫助施用第二級毒品，累犯，處有期徒刑伍月，如易科罰金以新臺幣壹仟元折算壹日。 （七） 黃鴻仁 108年8月30日20時40分許 臺南市○○區○○里○○街000巷0號 黃鴻仁先給付星城網路遊戲點數，被告再交付甲基安非他命 星城網路遊戲點數288,000點（價值新臺幣2,000元） 林忠貴幫助施用第二級毒品，累犯，處有期徒刑伍月，如易科罰金以新臺幣壹仟元折算壹日。 （八） 黃鴻仁 108年9月25日23時40分許 臺南市○○區○○里○○街000巷0號 黃鴻仁先給付現金，被告再交付甲基安非他命   1,000元 林忠貴幫助施用第二級毒品，累犯，處有期徒刑伍月，如易科罰金以新臺幣壹仟元折算壹日。 
附表三（扣案物）
 編號 名稱 扣案數量 沒收數量 備註 （一） 三星牌行動電話   1支   1支 白色 （二） 行動電話門號：0000000000號晶片卡   1張   1張  
附表四（犯罪所得）
 編號       名稱     關聯事實  備註 （一）  新臺幣1,000元 附表二編號（一） 未扣案 （二）  新臺幣1,000元 附表二編號（二） 未扣案 （三）  新臺幣1,000元 附表二編號（三） 未扣案 （四）  新臺幣1,000元 附表二編號（四） 未扣案 （五）  新臺幣1,000元 附表二編號（五） 未扣案 （六） 星城網路遊戲點數288,000點（價值新臺幣2,000元） 附表二編號（六） 未扣案 （七） 星城網路遊戲點數288,000點（價值新臺幣2,000元） 附表二編號（七） 未扣案 （八） 新臺幣1,000元 附表二編號（八） 未扣案 

附表六（通訊監察譯文）
 編號   通話日期   通話時間 監察號碼/受監 (A) 方向 非監察號碼/對向(B)         監察譯文       備  註 （一） 108年7月18日 14時31分1秒 0000000000林忠貴 受話 00-0000000黃鴻仁 B：你現在在哪？ A：我在家。 B：我現在要從全家走回   去。        A：好。 1、附於警卷第15頁     。 2、佐證附表二編號 （一）之犯罪事實。 （二） 108年7月20日 10時32分58秒 0000000000林忠貴 受話 00-0000000黃鴻仁 B：現在有空嗎？ A：多久？ B：現在阿。 A：等我一下，我差不多10  分鐘過去。 B：你不是叫我幫你找工作？一天1000元的要做嗎？ A：好。 1、附於警卷第15頁  。 2、佐證附表二編號   （二）之犯罪事實。 （三） 108年7月24日 10時21分45秒 0000000000林忠貴 受話 00-0000000黃鴻仁 B：在哪？ A：我在工作。 B：在哪？ A：鹽水。 B：這麼遠喔。 A：恩。 B：什麼時候回來？ A：下午。 B：幾點 A：17點後就下班。 B：我在打給你。 1、附於警卷第15頁  至第15頁背面。 2、佐證附表二編號   （三）之犯罪事 實。   20時19分19秒 0000000000林忠貴 受話 00-0000000黃鴻仁 B：在哪？ A：你可以來水燦林這邊 B：我沒有車。 A：我剛過去你不在。 B：我人在全家。 A：那全家後面那間廟。 B：好  （四） 108年7月27日 18時45分28秒 0000000000林忠貴 受話 00-0000000黃鴻仁 B：你今天有工作嗎？ A：有，剛下班。 B：過來找我。 A：我過去直接去就好嗎？ B：恩。　  A：好。 1、附於警卷第15頁  背面。 2、佐證附表二編號   （四）之犯罪事  實。 （五） 108年8月19日 15時16分2秒 0000000000林忠貴 受話 00-0000000黃鴻仁 B：你今天沒有工作喔 A：我人在港口 B：今天好嗎 A：今天ok喔，我要先跟我  老闆借錢，我牙齒痛要  去拔牙齒 B：你何時回來 A：我也找到他的人，他要  回六甲，我說要下班才  能找他，他說要等我 B：也要你來再說 A：我直接買飯過去 B：好啦 1、附於警卷第16頁  。 2、佐證附表二編號   （五）之犯罪事  實。   18時52分19秒 0000000000林忠貴 受話 00-0000000黃鴻仁 A：我跟你說，你等我一下  ，他剛接我電話而已 B：好  （六） 108年8月28日 18時58分22秒 0000000000林忠貴 受話 0000000000黃鴻仁 B：你在幹嘛 A：剛下班 B：有要過來嗎 A：等一下 B：快一點喔，我快輸完了  ，輸到剩20，來再說 A：好 1、附於警卷第17頁  。 2、佐證附表二編號   （六）之犯罪事  實。 （七） 108年8月30日 17時58分53秒 0000000000林忠貴 受話 00-0000000黃鴻仁 B：你在哪 A：修理機車 B：有要過來嗎 A：晚一點會過去 B：看能不能快一點，等你  一整天 A：等車用好 B：好 1、附於警卷第16頁  至第16頁背面。 2、佐證附表二編號   （七）之犯罪事  實。   18時49秒 0000000000林忠貴 受話 00-0000000黃鴻仁 B：你開起來我匯給你 A：先匯過來放我這喔 B：恩，我待會會跟你講話 A：我要怎樣開 B：像我教你這樣 A：我先去安全交易那嗎 B：信箱拿就好 A：好  （八） 108年9月25日 20時30分7秒 0000000000林忠貴 受話 0000000000黃鴻仁 B：你有要過來嗎 A：有洗澡一下 B：朋友在這等喔 A：好 1、附於警卷第17頁  至第17頁背面。 2、佐證附表二編號   （八）之犯罪事  實。   21時15分36秒 0000000000林忠貴 受話 0000000000黃鴻仁 B：你出門沒 A：我整理好剛要出門 B：好    23時1分41秒 0000000000林忠貴 受話 0000000000黃鴻仁 A：你等一下喔，快到了 B：好啦